【裁判字號】    95,訴,2432
【裁判日期】    950731
【裁判案由】    毒品危害防制條例
【裁判全文】
臺灣高雄地方法院刑事判決              95年度訴字第2432號
公  訴  人  臺灣高雄地方法院檢察署檢察官
被      告  甲○○
上列被告因毒品危害防制條例案件，經檢察官提起公訴（95年度
毒偵字第4605號），本院以簡式審判程序判決如下：
    主  文
甲○○施用第一級毒品，累犯，處有期徒刑壹年。
扣案之海洛因貳包（合計驗後淨重零點壹伍公克，含包裝袋貳只
），均沒收銷燬之。
    事  實
一、甲○○前於民國89年間，先後2 次因施用毒品案件，經送觀
    察勒戒後，認均無繼續施用毒品之傾向，由台灣高雄地方法
    院檢察署檢察官分別以89年度毒偵字第4221號及第6555號為
    不起訴處分確定。嗣甲○○90年間，又再度施用毒品，經送
    強制戒治，並經檢察官提起公訴，起訴部分經法院判處有期
    徒刑3 月確定，經與另案有期徒刑1 年合併執行後，於93年
    4 月11日假釋期滿視為執行完畢，強制戒治部分，則於92年
    2 月20日執行完畢。詎甲○○於上開強制戒治執行完畢後5
    年內，仍不知悔改施用毒品之惡習，基於施用第一級毒品海
    洛因之故意，於95年5 月14日19許，在高雄市○○區○○路
    某貨櫃屋旁，以將毒品海洛因加水注入注射針筒後再施打於
    手臂上之方式，施用第一級毒品海洛因1 次。嗣於同年月15
    日18時20分許，在高雄縣鳳山市○○○路與光明路口前，員
    警見甲○○形跡可疑，對其盤查時，當場在甲○○身上扣得
    其所有供其施用之毒品海洛因2 包（合計驗後淨重0 點15公
    克），且經甲○○同意對其採集尿液送驗後呈嗎啡陽性反應
    ，而查知上情。
二、案經高雄縣政府警察局鳳山分局報告台灣高雄地方法院檢察
    署檢察官偵查起訴。
    理  由
一、本件被告甲○○所犯係死刑、無期徒刑、最輕本刑為3 年以
    上有期徒刑以外之罪，被告於準備程序中就被訴事實為有罪
    之陳述，經法官告知簡式審判程序之旨，並聽取公訴人及被
    告意見後，本院認為適宜由受命法官獨任進行簡式審判程序
    ，先予敘明。
二、上揭事實，業據被告於本院審理中坦白承認，且被告經警所
    採集尿液送驗後確呈嗎啡陽性反應，有高雄縣政府警察局鳳
    山分局偵辦毒品案件嫌疑人尿液採集編號對照表及臺灣檢驗
    科技股份有限公司濫用藥物尿液檢驗報告各1 份在卷可憑，
    復有扣案之被告所有供其施用之第一級毒品海洛因2 包（合
    計驗後淨重0 點15公克，見卷附之法務部調查局鑑定通知書
    1 份）在卷可資佐證，足認被告之自白與事實相符，其有上
    揭施用第一級毒品之犯行，應堪認定。另被告有如上所述之
    施用毒品前科，亦有台灣高等法院被告前案紀錄表1 份在卷
    可查，是被告於強制戒治執行完畢後，5 年內再犯本件施用
    第一級毒品罪，依毒品危害防制條例第23條規定，自應依法
    追訴處罰，應予敘明。
三、查被告行為後，如附表所示之刑法法條業經變更，並於95年
    7 月1 日生效施行，玆經比較結果，裁判時法並未較為有利
    ，從而依刑法第2 條第1 項前段規定，自應適用行為時法，
    亦即修正前刑法規定至明。核被告所為，係犯毒品危害防制
    條例第10條第1 項之施用第一級毒品罪。被告持有第一級毒
    品海洛因後進而施用，其持有之低度行為，應為施用之高度
    行為所吸收，不另論罪。查被告有如上所述前科之事實，有
    台灣高等法院被告前案紀錄表1 份在卷可查，其受有期徒刑
    之執行完畢，5 年以內再犯本件有期徒刑以上之罪，為累犯
    ，應依法加重其刑。爰審酌被告已有施用毒品前科，卻仍違
    犯本件施用毒品之犯行，顯見被告並不知悔改施用毒品之惡
    習，惟念及被告犯後坦承施用毒品，及其施用毒品之犯行，
    係戕害自身身體健康，並未危及他人與其他一切情狀，量處
    如主文所示之刑，以資懲儆。扣案之上開第一級毒品海洛因
    2 包，均係被告所有且供其施用之毒品，業據被告供認屬實
    ，應依毒品危害防制條例第18條第1 項前段規定，均諭知沒
    收銷燬之，且上揭扣案毒品之包裝袋2 只，均係包裝毒品之
    用，可認已有第一級毒品海洛因附著其上，而無從析離，應
    視同為第一級毒品，而一併沒收銷燬之。
據上論斷，應依刑事訴訟法第299 條第1 項前段、第273 條之1
第1 項，毒品危害防制條例第10條第1 項、第18條第1 項前段，
刑法第2條第1項前段、第11條、修正前第47條，判決如主文。
本案經檢察官乙○○到庭執行職務。
中    華    民    國     95    年    7    月    31    日
                        刑事第十五庭  法  官  呂憲雄
以上正本證明與原本無異。
如不服本判決，應於收受送達後10日內向本院提出上訴書狀。
中    華    民    國     95    年    8    月    1     日
                                      書記官  吳良美
附錄本判決論罪科刑法條
毒品危害防制條例第10條
施用第一級毒品者，處 6 月以上 5 年以下有期徒刑。
施用第二級毒品者，處 3 年以下有期徒刑。
附表：
┌──────┬─────────────┬─────────────┬───────┬────┐
│變更條文    │行為時法之內容            │裁判時法之內容            │比  較  理  由│比較結果│
├──────┼─────────────┼─────────────┼───────┼────┤
│【累犯變更】│受有期徒刑之執行完畢，或受│受徒刑之執行完畢，或一部之│修正前受徒刑執│本案被告│
│刑法第47 條 │無期徒刑或有期徒刑一部之執│執行而赦免後，5年以內故意 │行完畢後5 年以│係故意再│
│、第49條    │行而赦免後，5 年以內再犯有│再犯有期徒刑以上之罪者，為│內再犯有期徒刑│犯罪，不│
│            │期徒刑以上之罪者，為累犯，│累犯，加重本刑至二分之一。│以上之罪，含因│論依新法│
│            │加重本刑至二分之一。      │第98條第2 項關於因強制工作│故意或過失再犯│或舊法，│
│            │                          │而免其刑之執行者，於受強制│之情形，但前所│被告均構│
│            │累犯之規定，於前所犯罪依軍│工作處分之執行完畢或一部之│犯之罪不含依軍│成累犯，│
│            │法或於外國法院受裁判者，不│執行而免除後，5 年以內故意│法所犯之罪。雖│是新法並│
│            │適用之。                  │再犯有期徒刑以上之罪者，以│修正後不含過失│未較為有│
│            │                          │累犯論。                  │再犯罪，但前所│利，應逕│
│            │                          │                          │犯之罪含依軍法│依舊法規│
│            │                          │累犯之規定，於前所犯罪在外│而犯之罪，且新│定論以累│
│            │                          │國法院受裁判者，不適用之。│法增訂強制工作│犯。    │
│            │                          │                          │處分與刑罰之執│        │
│            │                          │                          │行效果得以互代│        │
│            │                          │                          │之擬制累犯之規│        │
│            │                          │                          │定。          │        │
└──────┴─────────────┴─────────────┴───────┴────┘


司法院資訊處製作；財團法人民間司法改革基金會備份。
